臺灣花蓮地方法院刑事判決　　　　　　　100年度易字第231號
公　訴　人　臺灣花蓮地方法院檢察署檢察官
被　　　告　江茗蓁
上列被告因竊盜案件，經檢察官提起公訴 （100年度偵字第1414
號），被告於準備程序中就被訴事實為有罪之陳述，經本院合議
庭裁定改依簡式程序審理，判決如下：
    主  文
江茗蓁犯竊盜罪，累犯，處有期徒刑參月，如易科罰金，以新臺
幣壹仟元折算壹日。又犯攜帶兇器竊盜未遂罪，累犯，處有期徒
刑肆月，如易科罰金，以新臺幣壹仟元折算壹日；扣案老虎鉗壹
支沒收之。應執行有期徒刑伍月，如易科罰金，以新臺幣壹仟元
折算壹日；扣案老虎鉗壹支沒收之。
    事  實
一、江茗蓁前因施用毒品案件，經本院以99年度玉簡字第 104號
    判處有期徒刑 3月確定，於民國99年11月30日易科罰金執行
    完畢，詎仍不知悔改，意圖為自己不法之所有，分別為下列
    之犯行：
(一)於100年1月19日 8時許，前往花蓮縣玉里鎮樂合里樂合部落
    往東 1.5公里處哈拉灣溪上游，徒手竊取由花蓮縣玉里鎮公
    所管理，位於該處消波塊上之鋼筋及螺絲 1批，得手後變賣
    與不知情之資源回收場老闆，變賣所得新臺幣（下同）1,00
    0元則用於其子生病就診之用。
(二)另於100年1月19日傍晚，先攜帶客觀上可作為兇器使用之氣
    切工具1組及老虎鉗1支，前往前開地點，並將上開工具置放
    於該處後，於100年1月20日偕同不知情之林堉豪（另為不起
    訴處分）前往上開地點，因氣切工具故障，江茗蓁即於修理
    並測試氣切工具之同時，利用氣切工具切斷附著於消波塊上
    之鋼筋而著手竊取財物之際，為警當場查獲，並於現場扣得
    上開氣切工具1組及老虎鉗1支，因而未能得手。員警嗣後並
    前往江茗蓁上開變賣鋼筋及螺絲之資源回收場，扣得其竊得
    之前開鋼筋及螺絲1批。
二、案經花蓮縣玉里鎮公所代理技士金鈴珠訴由花蓮縣警察局玉
    里分局報告臺灣花蓮地方法院檢察署檢察官偵查起訴。
    理  由
一、本件係經被告江茗蓁於準備程序當庭表示認罪，而經本院裁
    定以簡式審判程序加以審理，則依據刑事訴訟法第273條之2
    、同法第159條第2項之規定，不適用傳聞法則有關限制證據
    能力之相關規定，合先敘明。
二、上揭犯罪事實，業據被告於本院審理時坦承不諱（見本院卷
    第 22-29頁），核與證人林堉豪於警詢及偵訊、證人即告訴
    人金鈴珠於警詢之證述情節相符（見警卷第 5-9頁、偵卷第
    20頁），復有扣押筆錄、扣押物品目錄表、勘察採證同意書
    、刑案現場測繪圖各 1份、刑案現場照片12張在卷（見警卷
    第 11-22頁）及氣切工具1組、老虎鉗1支扣案可資佐證，是
    依上揭補強證據已足認被告之任意性自白，核與事實相符，
    本件事證明確，被告之犯行堪予認定。
三、查刑法第321條於民國100年1月10日修正，於同年1月26日公
    布，並自同年1月28日施行，修正前之法定刑原為「6月以上
    、 5年以下有期徒刑」，修正後變更為「6月以上、5年以下
    有期徒刑，得併科新臺幣10萬元以下罰金」，法定本刑增訂
    罰金刑，涉及科刑規範變更，自有新舊法比較之必要。本件
    被告就事實欄一（二）之犯行若適用舊法，無從併科罰金，
    若適用新法，則可併科罰金，顯見適用舊法較有利於被告，
    依刑法第2條第 1項前段規定，應適用修正前之刑法第321條
    論處。
四、按刑法第321條第1項第 3款之攜帶兇器竊盜罪，係以行為人
    攜帶兇器竊盜為其加重條件。此所謂兇器，其種類並無限制
    ，凡客觀上足對人之生命、身體、安全構成威脅，具有危險
    性之兇器均屬之。且祇須行竊時攜帶此種具有危險性之兇器
    為已足，並不以攜帶之初有行兇之意圖為必要（最高法院79
    年台上字第5253號判例參照）。本件被告於事實欄一（二）
    竊盜時所攜帶之氣切工具 1組，可燒熔並切斷鋼筋，而老虎
    鉗 1支，其質地堅硬，是兩者在客觀上均足以對人之生命、
    身體、安全構成威脅，顯均為具有危險性之兇器無訛。
五、核被告於事實欄一(一)部分，係犯刑法第320條第1項之普通
    竊盜罪，於事實欄一(二)部分，係犯修正前刑法第321條第1
    項第 2項、第1項第3款之攜帶兇器竊盜未遂罪。被告於事實
    欄一（二）部分，雖已著手於竊盜行為之實行，惟既尚未取
    得財物，而屬未遂犯，爰依刑法第25條第 2項規定減輕其刑
    。起訴意旨認被告 2次犯行係基於同一犯意所為，為接續犯
    ，應論以刑法第321條第1項第3款之攜帶兇器竊盜罪1罪等語
    ，然被告自承於100年1月19日當天上午並未攜帶任何工具，
    而係徒手將已鬆脫之鋼筋及螺絲撿拾起來，至於氣切工具及
    老虎鉗，係其將已竊得之鋼筋與螺絲賣掉後，始於同日傍晚
    運到上開地點，且於隔日前往修理並測試氣切工具之同時，
    有切斷附著於消波塊上之鋼筋一端，然因鋼筋為 U字型，警
    方來的時候另一端尚附著於消波塊上未能取下，但如果均切
    下來則會將鋼筋帶走，至於警卷照片第22頁扣案之鋼筋及螺
    絲是警察在資源回收場查到的等語（見本院卷第 22-23、28
    頁），參以警卷照片第22頁顯示扣案之鋼筋大多為 U字型，
    且無利用氣切工具燒熔之痕跡，而警卷第20頁照片中被告於
    上開地點所燒熔之鋼筋，僅有一端被熔斷，尚有一端仍附著
    於消波塊上，足見被告上開所述並非無據，堪認為實，顯見
    被告於事實欄一（一）部分確係徒手為竊盜行為，並於得手
    後另行起意，攜帶氣切工具與老虎鉗為本件事實欄一（二）
    之犯行，惟尚未生犯罪之結果即為警查獲，而屬未遂犯，是
    起訴意旨雖有未洽，惟就事實欄一（一）部分，因其基本社
    會事實同一，爰變更起訴法條（已當庭告知被告所犯法條）
    ，就事實欄一（二）部分，因罪名相同，僅行為態樣有既遂
    及未遂之分，本院自毋庸變更檢察官所引用之法條（最高法
    院87年度台上字第3234號判決意旨參照）。又其所犯上開二
    罪，犯意各別，行為互殊，已如前述，應分論併罰。
六、被告前因施用毒品案件，經本院以99年度玉簡字第 104號判
    處有期徒刑3月確定，於99年11月 30日易科罰金執行完畢等
    情，有臺灣高等法院被告前案紀錄表附卷可佐，其於受徒刑
    之執行完畢後，5 年以內故意再犯本件有期徒刑以上之罪，
    均為累犯，應依刑法第47條第 1項規定加重其刑，並就所犯
    攜帶兇器竊盜未遂部分依法先加後減之。爰審酌被告高中肄
    業之智識程度，已婚，育有 1子，與父母、妻、子及哥哥同
    住，目前從事墓地整修，每月收入約 3萬元，為家裡之主要
    收入來源之一，不思正途獲取財物，竊取財物做為小孩醫療
    費用之犯罪目的，行為之手段，破壞消波塊防洪功能，所竊
    取物品之價值，及被告犯後坦承犯行態度良好等一切情狀，
    分別量處如主文所示之刑，及定期應執行刑，並均諭知易科
    罰金之折算標準。扣案之老虎鉗 1支，為被告所有，供本件
    事實欄一（二）犯罪預備之物，業據被告供承在卷，應依刑
    法第38條第 1項第2款規定沒收；扣案之氣切工具1組，雖為
    被告供本件事實欄一（二）犯罪所用之物，然被告稱該氣切
    工具為其向同事所借，復無證據證明為被告所有，爰不另為
    沒收之諭知。
據上論斷，應依刑事訴訟法第273條之1第 1項、第299條第1項前
段，第300條，刑法第2條第1項前段、第320條第1項、第321條第
2項（修正前）、第1項第3款（修正前）、第25條第2項、第47條
第1項、第51條第5款、第41條第 1項前段、第38條第1項第2款，
刑法施行法第1條之1，判決如主文。
本案經檢察官林英正到庭執行職務。
中    華    民    國   100    年    6     月    16    日
                  刑事第三庭    法  官  吳育汝
以上正本證明與原本無異。
如不服本判決應於收受送達後10日內向本院提出上訴書狀，並應
敘述具體理由。其未敘述上訴理由者，應於上訴期間屆滿後20日
內向本院補提理由書(均須按他造當事人之人數附繕本)「切勿逕
送上級法院」。告訴人或被害人如對於本判決不服者，應具備理
由請求檢察官上訴，其上訴期間之計算係以檢察官收受判決正本
之日期為準。
中    華    民    國   100    年    6     月    16    日
                                書記官
附錄論罪科刑法條：
刑法第320條第1項：
意圖為自己或第三人不法之所有，而竊取他人之動產者，為竊盜
罪，處5年以下有期徒刑、拘役或5百元以下罰金。
刑法第321條（修正前）：
犯竊盜罪而有左列情形之一者，處6月以上、5年以下有期徒刑：
一、於夜間侵入住宅或有人居住之建築物、船艦或隱匿其內而犯
    之者。
二、毀越門扇、牆垣或其他安全設備而犯之者。
三、攜帶兇器而犯之者。
四、結夥三人以上而犯之者。
五、乘火災、水災或其他災害之際而犯之者。
六、在車站或埠頭而犯之者。
前項之未遂犯罰之。